# 无交易实质贸易、空转贸易

提问人：于呈 时间：2015-01-19 14:40:55
陈老师，求助几个问题 国资委决算通知规定：严禁通过虚构交易、循环交易等方式人为做大经营规模的行为，对无交易实质的“空转”贸易以及变相融资行为不得按照贸易业务确认收入，有几个事项一直没搞透彻，请指导一下。 1 、什么是无交易实质贸易、什么是空转贸易？ 2 、具备资金流、票据流，有实务流，例如，甲公司从A公司购买货物，然后从A公司直接销售到B公司，合同和资金流都正常，A公司可以确认收入和成本吗，企业就是为了完成收入指标

回答人：chenyiwei
这种情况下就需要运用审计准则中对舞弊所导致的特别风险的相关考虑的规定，分析交易是否具有正常的商业目的（如转口贸易）、条款是否合理等，以排除单纯为了做大收入规模而进行的无商业实质的空转、对敲等交易。建议阅读中注协发布的审计准则问题解答中的相关指引，尤其是：第 1 号——职业怀疑；第 4 号——收入确认；第 5 号——重大非常规交易。